【裁判字號】    95,易,1302
【裁判日期】    951115
【裁判案由】    毒品危害防制條例
【裁判全文】
臺灣士林地方法院刑事判決              95年度易字第1302號
公  訴  人  臺灣士林地方法院檢察署檢察官
被      告  甲○○
上列被告因違反毒品危害防制條例案件，經檢察官提起公訴（95
年度毒偵字第1699號），被告為有罪之陳述，本院合議庭裁定改
行簡式審判程序，並判決如下：
    主  文
甲○○施用第二級毒品，累犯，處有期徒刑柒月，扣案之安非他
命壹包（驗餘淨重零點壹公克）沒收銷燬，玻璃球吸食器壹個及
鏟管壹支均沒收。
    事  實
一、甲○○前因施用第2 級毒品案件，經依裁定送觀察、勒戒後
    ，認無繼續施用毒品之傾向，由臺灣士林地方法院檢察署檢
    察官於民國94年1 月14日以93年度毒偵字第1471號為不起訴
    處分確定，並於同日執行完畢釋放。復因施用第2 級毒品案
    件，由本院以94年度士簡字第1145號判決處有期徒刑5 月確
    定，於95年1 月20日易科罰金執行完畢。詎仍不知悛悔，於
    前案觀察、勒戒執行完畢釋放後5 年內，復基於施用第2 級
    毒品安非他命之接續犯意，於95年8 月23日起迄95年8 月25
    日上午10時許止，在臺北市士林區○○○路○ 段2 巷153 弄
    26號住處，以將安非他命置於玻璃球吸食器內加熱，吸食其
    產生煙霧之方式，施用第2 級毒品安非他命3 次。嗣於95年
    8 月25日下午1 時40分許，為警在上址查獲，並當場扣得第
    2 級毒品安非他命1 包（驗餘淨重0.1 公克）、玻璃球吸食
    器1 個及鏟管1 支等物。
二、案經臺北市政府警察局士林分局報請臺灣士林地方法院檢察
    署檢察官偵查起訴。
    理  由
一、前述犯罪事實，業據被告甲○○於偵查中、本院準備程序及
    審理時供認不諱（見偵查卷第27至28頁、95年11月1 日準備
    程序筆錄及審判筆錄），又被告為警查獲時，經採集其尿液
    送檢驗結果，呈安非他命類陽性反應，有臺灣尖端先進生技
    醫藥股份有限公司95年9 月6 日濫用藥物檢驗報告、濫用藥
    物尿液檢體監管紀錄表各1 紙可稽，復有安非他命1 包、自
    製玻璃球吸食器1 個及鏟管1 支扣案可資佐證，而扣案之安
    非他命1 包（驗餘淨重0.1 公克），經鑑驗結果，確含第2
    級毒品甲基安非他命成分，亦有臺北市政府警察局士林分局
    查獲涉嫌毒品危害防制條例毒品初步鑑驗報告單1 紙可憑，
    足證被告自白與事實相符。本件事證明確，被告犯行堪以認
    定。
二、按犯毒品危害防制條例第10條之施用毒品罪者，檢察官應聲
    請法院裁定令被告入勒戒處所觀察、勒戒。觀察、勒戒後，
    檢察官依據勒戒處所之陳報，認受觀察、勒戒人無繼續施用
    毒品傾向者，應即釋放，並為不起訴處分；認受觀察、勒戒
    人有繼續施用毒品傾向者，檢察官應聲請法院裁定令入戒治
    處所施以強制戒治。經觀察、勒戒或強制戒治執行完畢釋放
    後，5 年內再犯毒品危害防制條例第10條之罪者，檢察官或
    少年法院應依法追訴或裁定交付審理，毒品危害防制條例第
    20條第1 項、第2 項、第23條第2 項分別定有明文。查被告
    前因施用第2 級毒品安非他命案件，經送觀察、勒戒後，認
    無繼續施用毒品之傾向，於94年1 月14日釋放出所，並經臺
    灣士林地方法院檢察署檢察官以93年度毒偵字第1471號為不
    起訴處分確定，有刑案資料查註紀錄表、法務部全國檢察官
    線上查詢刑案人犯在監所最新資料報表各1 份在卷可稽，被
    告於觀察、勒戒執行完畢後，5 年內再犯毒品危害防制條例
    第10條之罪，經檢察官提起公訴，本院應予審理。又按安非
    他命係毒品危害防制條例第2 條第2 項第2 款所稱之第2 級
    毒品。核被告施用安非他命之行為，係犯毒品危害防制條例
    第10條第2 項之施用第2 級毒品罪，被告持有安非他命進而
    施用，其持有安非他命之低度行為應為施用安非他命之高度
    行為所吸收，不另論罪。再按行為人之數行為於同時同地或
    密切接近之時地實施，侵害同一之法益，各行為之獨立性極
    為薄弱，依一般社會健全觀念，在時間差距上，難以強行分
    開，在刑法評價上，以視為數個舉動之接續施行，合為包括
    之一行為予以評價，較為合理，則屬接續犯，而為包括之一
    罪（最高法院86年臺上字第3295號判例參照）。被告多次施
    用第1 級毒品海洛因，施用之時間極為密集，數行為於密切
    接近之時地，且施用毒品之行為本具有成癮性，極難戒絕，
    具有反覆施用之性質，其行為之獨立性極為薄弱，客觀上無
    法將其各次施用毒品之行為獨立成罪，依一般社會健全觀念
    ，在時間差距上，難以強行分開，視為數個舉動之接續施行
    ，為接續犯，應論以施用安非他命一罪。又被告前因施用毒
    品案件，經本院以94年度士簡字第1145號判決處有期徒刑5
    月確定，於95年1 月20日易科罰金執行完畢，有臺灣高等法
    院被告前案紀錄表在卷可憑，其於有期徒刑執行完畢5 年內
    ，故意再犯有期徒刑以上之本罪，為累犯，應依刑法第47條
    第1 項之規定，加重其刑。爰審酌被告有多次施用毒品之前
    科，經觀察勒戒後又犯本罪，顯見悔意不深，並考量施用次
    數及犯罪戕害自己身心健康，與犯罪後供認犯行等一切情狀
    ，量處有期徒刑7 月。
三、扣案之安非他命1 包（驗餘淨重0.1 公克），為查獲之第2
    級毒品，不問屬於被告與否，應依毒品危害防制條例第18條
    第1 項前段之規定宣告沒收銷燬。至扣案之自製玻璃球吸食
    器1 個及鏟管1 支，均係被告所有供犯本罪所用之物，業據
    其供明在卷，因非屬專供施用安非他命之器具，應依刑法第
    38 條 第1 項第2 款之規定宣告沒收。
據上論斷，應依刑事訴訟法第299 條第1 項前段、第273 條之1
第1 項，毒品危害防制條例第10條第2 項、第18條第1 項前段，
刑法第11條、第47條第1 項、第38條第1 項第2 款，判決如主文
。
本案經檢察官高俊申到庭執行職務。
中    華    民    國    95    年    11    月    15    日
                  刑事第三庭法  官  周明鴻
以上正本證明與原本無異。
如不服本判決，應於判決送達後10日內，向本院提出上訴狀。
                            書記官  丁梅芬
中    華    民    國    95    年    11    月    20    日
論罪法條：
毒品危害防制條例第10條
施用第一級毒品者，處6 月以上5 年以下有期徒刑。
施用第二級毒品者，處3 年以下有期徒刑。


司法院資訊處製作；財團法人民間司法改革基金會備份。
